臺灣高雄地方法院民事判決　　　　　　 100年度訴字第1155號
原　　　告　高雄汽車客運股份有限公司
法定代理人　翁仁政
訴訟代理人　洪士宏律師
　　　　　　林易玫律師
被　　　告　郭威呈
上列當事人間請求損害賠償事件，本院於民國100 年8 月3 日言
詞辯論終結，判決如下：
    主    文
被告應給付原告新臺幣捌拾陸萬壹仟佰捌拾陸元，及自民國一
○○年三月二十七日起至清償日止，按週年利率百分之五計算之
利息。
訴訟費用（除減縮部分外）由被告負擔。
本判決於原告以新臺幣貳拾捌萬元為被告預供擔保後，得予假執
行。
    事實及理由
壹、程序部分：
一、按訴狀送達後，原告不得將訴變更或追加他訴，但擴張或減
    縮應受判決事項之聲明者，不在此限，民事訴訟法第255 條
    第1 項第3 款定有明文。查原告起訴時，聲明原為：(一)被告
    應給付原告新臺幣（下同）1,848,890 元，及自起訴狀繕本
    送達翌日起至清償日止，按週年利率5%計算之利息。(二)願供
    擔保，請准宣告假執行。嗣具狀將上開訴之聲明(一)之請求金
    額減縮為861,386 元，經核與上述規定相符，先予敘明。
二、本件被告未於言詞辯論期日到場，核無民事訴訟法第386 條
    各款所列情形，爰依原告之聲請，由其一造辯論而為判決。
貳、實體部分：
一、原告起訴主張：原告之駕駛陳東榮於民國99年7 月27日凌晨
    5 時15分許，駕駛其所有車號FZ-926號大客車（下稱系爭大
    客車），沿高雄市新興區○○○路外側快車道由北往南方向
    行駛，途經該路第2010號燈柱處（即中山一路與玉竹一街交
    岔口以南，高雄捷運R9車站旁）時，適被告駕駛車號DN-332
    8 自用小客車（下稱系爭小客車）沿高雄市新興區○○○路
    由南往北行駛，亦行經該處，然被告當時已因呼氣酒精濃度
    達每公升0.92毫克，超過規定標準達不能安全駕駛之程度，
    致其駕駛之系爭小客車超越行車分向限制線衝入對向車道，
    而逆向撞及系爭大客車之左側保險桿及駕駛座車門，致系爭
    大客車嚴重毀損，自應負損害賠償之責。而原告因系爭大客
    車毀損，致支出修復費用386,984 元（折舊後之材料費125,
    284 元及工資261,700 元）。另系爭大客車事故發生前，每
    日營業收入為5,271 元，每月平均營業收入則為158,134 元
    （5,271 元×30日＝158,134 元），而系爭大客車自100 年
    3 月3 日進場維修，迄同年6 月3 日始修復，被告亦應給賠
    償3 個月之營業損失474,402 元（158,134 元×3 個月＝47
    4,402 元）。爰依民法第184 條第1 項前段及第196 條侵權
    行為損害賠償之法律規定，提起本件訴訟。並聲明：如前減
    縮後聲明所示。
二、被告未於言詞辯論期日到場，亦未提出書狀作任何聲明或陳
    述。
三、原告主張被告於99年7 月27日凌晨5 時15分許，駕駛系爭小
    客車，沿高雄市新興區○○○路由南往北行駛，因呼氣酒精
    濃度達每公升0.92毫克，超過規定標準而達不能安全駕駛之
    程度，致其駕駛之系爭小客車超越行車分向限制線衝入對向
    車道，而撞及對向車道由陳東榮所駕駛之系爭大客車之左側
    保險桿及駕駛座車門，致系爭大客車嚴重毀損等情，有道路
    交通事故現場圖、道路交通事故調查報告表(一)、(二)、交通事
    故談話紀錄表、酒精測定紀錄表（含酒精濃度檢測單）、道
    路交通事故照片、系爭大客車毀損照片等件為證（見本院10
    0 年度司雄調字第56號卷《下稱司雄調卷》第40頁以下）。
    且被告經合法通知未於言詞辯論期日到場，對於原告主張之
    事實亦未提出書狀以為爭執，依據民事訴訟法第280 條第3
    項、第1 項之規定，應即視同自認，是以，足信原告上開主
    張為真實。
四、按因故意或過失，不法侵害他人之權利者，負損害賠償責任
    ；不法毀損他人之物者，被害人得請求賠償其物因毀損所減
    少之價額。民法第184 條第1 項前段及第196 條分別定有明
    文。次按汽車駕駛人飲用酒類或其他類似物後其吐氣所含酒
    精濃度超過每公升0.25毫克或血液中酒精濃度超過0.05% 以
    上者，不得駕車；在劃有分向限制線之路段，不得駛入來車
    之車道內，道路交通安全規則第114 條第2 款、第97條第1
    項第2 款定有明文。查，被告駕駛車輛本應盡上開注意義務
    ，卻於飲用酒類後呼氣酒精濃度已達每公升0.92毫克之酒醉
    程度，猶駕駛自用系爭小客車上路，因不勝酒力而在劃有分
    向限制線之系爭路段，貿然駛入來車之車道內，以致肇事，
    就本件事故之發生具有過失至明。且被告之過失行為與原告
    所受損害（系爭大客車毀損及不能營業）間，顯有相當因果
    關係，被告自應依侵權行為法律關係，負損害賠償之責。次
    查，本件原告主張其因系爭大客車毀損，受有修復費用386,
    984 元及營業收入474,402 元之損失，業據其提出修復之材
    料費用及工資明細表、固定資產耐用年數表、系爭大客車修
    復前後照片、墾丁行車作業表、各路線營運概況表在卷可資
    佐證（本院卷第24頁至37頁、司雄調卷第28、29頁），併參
    酌系爭大客車所受毀損程度以觀，原告主張修復期間為3 個
    月，尚屬合理。此外，被告就原告所受損害金額，經合法通
    知，未於言詞辯論期日到場，復未提出書狀以為爭執，依法
    視同自認，堪信原告主張為真實。準此，被告應賠償原告之
    金額共為861,386 元（386,984 元＋474,402 元＝861,38 6
    元），是原告請求被告給付861,386 元，即屬有據。
五、末按，給付無確定期限者，債務人於債權人得請求給付時，
    經其催告而未為給付，自受催告時起，負遲延責任。其經債
    權人起訴而送達訴狀，或依督促程式送達支付命令，或為其
    他相類之行為者，與催告有同一之效力；遲延之債務，以支
    付金錢為標的者，債權人得請求依法定利率計算之遲延利息
    ；應付利息之債務，其利率未經約定，亦無法律可據者，週
    年利率為百分之5 ，民法第229 條第2 項、第233 條第1 項
    前段及第203 條分別定有明文。本件原告請求被告給付損害
    賠償，並未定有給付期限，應於被告受催告履行而未履行，
    始發生遲延責任。查，原告以起訴狀繕本送達被告作為催告
    之意思表示，本件起訴狀繕本係於100 年3 月16日寄存送達
    於被告之戶籍地址（經10日始生送達效力），有送達證書1
    紙（見本院100 年度司雄調字第56號卷第35頁）在卷可參，
    依上開法律規定，被告應自起訴狀繕本送達翌日起負遲延責
    任，則原告併請求被告自起訴狀繕本送達翌日即100 年3 月
    27日起至清償日止，按週年利率5%計算之遲延利息，即屬於
    法有據。
六、從而，原告依侵權行為之法律關係，請求被告給付861,386
    元，及自100 年3 月27日起至清償日止，按週年利率5%計算
    之利息，為有理由，應予准許。又原告陳明願供擔保請准宣
    告假執行，核無不合，爰酌定相當擔保金額准許之。
七、結論：本件原告之訴為有理由，依民事訴訟法第385 條第1
    項前段、第78條、第390 條第2 項，判決如主文。
中    華    民    國    100   年    8     月    31    日
                  民事第五庭  法  官  李育信
以上正本係照原本作成。
如不服本判決，應於送達後20日內，向本院提出上訴狀並表明上
訴理由，如於本判決送達前提起上訴者，應於判決送達後10日內
補提上訴理由書（須附繕本）。
中    華    民    國    100   年    8     月    31    日
                              書記官  陳孟琳